【裁判字號】    99,審易,1338
【裁判日期】    991220
【裁判案由】    毒品危害防制條例
【裁判全文】
臺灣桃園地方法院刑事判決            99年度審易字第1338號
公  訴  人  臺灣桃園地方法院檢察署檢察官
被      告  唐嘉龍
指定辯護人  本院公設辯護人彭詩雯
上列被告因違反毒品危害防制條例案件，經檢察官提起公訴（99
年度毒偵字第3582號），被告於準備程序進行中為有罪陳述，經
本院裁定由受命法官獨任進行簡式審判程序，判決如下：
    主  文
唐嘉龍施用第二級毒品，累犯，處有期徒刑捌月。
    事實及理由
一、被告所犯之罪，為死刑、無期徒刑、最輕本刑3 年以上有期
    徒刑或高等法院管轄第一審案件以外之罪，而被告於本院準
    備程序進行中，就被訴事實為有罪之陳述，經本院告知簡式
    審判程序意旨，並聽取公訴人、被告及辯護人之意見後，依
    刑事訴訟法第273 條之1 第1 項之規定，裁定依簡式審判程
    序審理。
二、犯罪事實：
    唐嘉龍前於民國90年間，因施用毒品案件，經本院以90年度
    毒聲字第340 號裁定送觀察、勒戒後，因認無繼續施用毒品
    之傾向，於90年3 月28日執行完畢釋放出所，並經臺灣桃園
    地方法院檢察署檢察官以89年度毒偵字第6394號為不起訴處
    分確定；又於上開觀察、勒戒執行完畢釋放出所後，5 年內
    之91年間，因施用毒品案件，經本院以91年度毒聲字第2730
    號裁定送觀察、勒戒後，認有繼續施用毒品之傾向，再由本
    院以92年度毒聲字第1250號裁定令入戒治處所施以強制戒治
    ，因其戒治成效經評定為合格，復經本院以92年度毒聲字第
    2676號裁定停止戒治，於92年10月15日停止戒治出所，並付
    保護管束，嗣於93年1 月9 日因法律修正報結，該次施用毒
    品犯行，並經本院以92年度桃簡字第856 號判決判處有期徒
    刑3 月確定。其(一)又於95年間，因施用毒品案件，經本院以
    96年度易字第243 號判決判處有期徒刑6 月，減為有期徒刑
    3 月確定；(二)又於97年間，因竊盜案件，經本院以97年度桃
    交簡字第701 號判決判處有期徒刑5 月確定；(三)又於97年間
    ，因施用毒品案件，經本院以97年度審易字第823 號判決判
    處有期徒刑8 月確定；(四)又於97年間，因贓物案件，經本院
    以97年度桃簡字第2338號判決判處拘役40日確定；上開(一)(三)
    之罪嗣經本院以98年度聲字第285 號裁定定應執行刑為有期
    徒刑10月確定，並與上開(二)之罪接續執行，於98年10月25日
    執行完畢，復接續執行(四)之拘役之刑，於98年12月4 日縮刑
    期滿執行完畢。詎猶不知悔改，復基於施用第二級毒品之犯
    意，於99年5 月24日晚間10時許，在桃園縣蘆竹鄉○○路○
    段31號7 樓之11住處內，以玻璃球燒烤產生煙霧吸食之方式
    ，施用第二級毒品甲基安非他命1 次。嗣於99年5 月25日晚
    間7 時45分許，在蘆竹鄉○○路戰國網咖內遇警盤查身分，
    於具有偵查犯罪職權之機關尚未知悉前，主動供出上開施用
    第二級毒品之犯行，且經其同意為警採集尿液送驗後，確呈
    安非他命類陽性反應，並接受本件裁判。
三、認定被告犯罪所憑之證據：
  (一)被告唐嘉龍於警詢及本院行準備程序及審理時之自白。
  (二)台灣檢驗科技股份有限公司濫用藥物檢驗報告、桃園縣政府
    警察局蘆竹分局檢體監管紀錄表、刑案資料查註紀錄表、全
    國施用毒品案件紀錄表及臺灣高等法院被告前案紀錄表各1
    份。
四、核被告所為，係犯毒品危害防制條例第10條第2 項之施用第
    二級毒品罪。其施用前持有第二級毒品甲基安非他命之低度
    行為，應為施用毒品之高度行為所吸收，不另論罪。又被告
    有如犯罪事實欄所載前案科刑執行情形，有臺灣高等法院被
    告前案紀錄表在卷可按，其於徒刑執行完畢後5 年內故意再
    犯本件有期徒刑以上之罪，為累犯，應依刑法第47條第1項
    之規定加重其刑。又被告在有偵查職權之機關尚未發覺前，
    於警詢時主動供出上述犯行，業據證人即查獲本案之洪國清
    警員證述明確，是被告合於刑法第62條前段之自首要件，爰
    依法減輕其刑，且其刑有加重及減輕事由，並依刑法第71條
    第1 項規定，先加後減之。爰審酌被告原經施以觀察、勒戒
    及強制戒治，無法收其實效，且於徒刑執行完畢出監後仍無
    法斷絕施用毒品之惡習，於本件復施用第二級毒品，顯見其
    意志不堅，施用毒品再犯率甚高，無視毒品戕害一己之身體
    健康及法律禁令，有使其與社會上毒品來源隔離而斷絕與毒
    品接觸之必要，惟兼衡其犯後坦承犯行，態度良好等一切情
    狀，量處如主文所示之刑，以示懲儆。
五、應適用之法條：
    刑事訴訟法第273 條之1 第1 項、第299 條第1 項前段、第
    310 條之2 、第454 條第1 項，毒品危害防制條例第10條第
    2 項，刑法第11條前段、第47條第1 項、第62條前段、第71
    條第1 項。
六、如不服本判決，應於判決送達後10日內向本院提出上訴狀（
    應附繕本），其未敘述上訴理由者，應於上訴期間屆滿後20
    日內補提理由書狀於本院，上訴於臺灣高等法院。
本案經檢察官馮浩庭到庭執行職務。
中    華    民    國    99    年    12    月     20   日
                    刑事庭  法  官  許曉微
以上正本證明與原本無異。
                            書記官  林宜亭
中    華    民    國    99    年    12    月     20   日
附錄本案論罪科刑法條：
毒品危害防制條例第10條
施用第一級毒品者，處6 月以上5 年以下有期徒刑。
施用第二級毒品者，處3 年以下有期徒刑。

司法院資訊處製作；財團法人民間司法改革基金會備份。
